【裁判字號】    97,交聲,2149
【裁判日期】    971231
【裁判案由】    交管條例聲異
【裁判全文】
臺灣板橋地方法院交通事件裁定        97年度交聲字第2149號
原處分機關  交通部公路總局臺北區監理所
異  議  人
即受處分人  甲○○
上列異議人即受處分人因違反道路交通管理處罰條例案件，不服
原處分機關於中華民國97年7 月4 日所為之裁決處分（裁決書案
號：北監自裁字第裁40-CG0000000號），聲明異議，本院裁定如
下：
    主  文
異議駁回。
    理  由
一、聲明異議意旨略以：異議人即受處分人甲○○於民國96年8
    月28日下午3 時4 分許，駕駛車牌號碼1032-RH 號自用小貨
    車，行經臺北縣泰山鄉○○路與泰林路路口處時，因行駛中
    使用手持式行動電話進行撥接、通話，經臺北縣政府警察局
    （下稱原舉發機關）警員拍照採證後，逕行掣單舉發；惟異
    議人當時駕車行經上開路口處時，因行動電話鈴響，異議人
    為接聽電話，乃先將車輛停靠於路旁後，始行接聽，異議人
    係於停止之車內接聽行動電話，並未於車輛行駛中接聽行動
    電話，未料竟被警員錯誤舉發；經異議人申訴後，原處分機
    關仍以異議人違規事證明確，而予裁罰之處分，爰依法聲明
    異議云云。
二、按汽車駕駛人於行駛道路時，使用手持式行動電話進行撥接
    或通話者，處新臺幣（下同）3,000 元罰鍰，道路交通管理
    處罰條例第31條之1 第1 項定有明文。
三、經查，異議人即受處分人甲○○於96年8 月28日下午3 時4
    分許，駕駛車牌號碼1032-RH 號自用小貨車，行經臺北縣泰
    山鄉○○路與泰林路路口處時，因行駛道路時使用手持式行
    動電話進行撥接、通話，經原舉發機關警員拍照採證後，逕
    行掣單舉發等事實，有原舉發機關警員所掣發之北縣警交字
    第CG0000000 號舉發違反道路交通管理事件通知單1 紙、採
    證照片2 幀等附卷可稽。異議人雖辯稱：伊當時駕車行經上
    開路口處時，因行動電話鈴響，伊為接聽電話，乃先將車輛
    停靠於路旁後，始行接聽，伊係於停止之車內接聽行動電話
    ，並未於車輛行駛中接聽行動電話云云；惟查，觀諸前揭採
    證照片2 幀所示，異議人當時係正坐於駕駛座內，繫妥安全
    帶，雙眼直視車前方向，而以左手持行動電話緊靠耳際通話
    ，依異議人當時之姿勢、神情觀察，實與一般駕車行駛中之
    駕駛人無異，且比對該前後所拍攝之照片2 幀內靜態背景與
    異議人車輛之相對位置，明顯可見異議人之車輛有向前方移
    動之情形，足認該車輛係處於行駛中之狀態無疑；從而，異
    議人辯稱其係將車輛停靠路邊、於停止之車內接聽行動電話
    云云，自無足採。綜上所述，本件異議人於前揭時、地，駕
    車行駛道路時使用手持式行動電話進行撥接、通話之違規行
    為，事證明確；原處分機關以異議人違反道路交通管理處罰
    條例第31條之1 第1 項規定，裁處罰鍰3,000 元，核無不當
    ；本件異議人之異議為無理由，應予駁回。
據上論斷，應依道路交通案件處理辦法第19條規定，裁定如主文
。
中    華    民    國    97    年    12    月    31    日
                    交通法庭  法  官  劉景宜
以上正本證明與原本無異。
如不服本裁定，得自收受送達之日起5 日內向本院提出抗告狀。
                              書記官  謝秀青
中    華    民    國    98    年    4     月    13    日


司法院資訊處製作；財團法人民間司法改革基金會備份。
